最高法院刑事判決　　　　　　九十六年度台上字第五五五五號
上　訴　人　甲○○
上列上訴人因違反毒品危害防制條例案件，不服台灣高等法院中
華民國九十六年七月二十六日第二審判決（九十六年度上訴字第
二一八五號，起訴案號：台灣桃園地方法院檢察署九十四年度偵
字第五二七○號），提起上訴，本院判決如下：
    主  文
上訴駁回。
    理  由
按刑事訴訟法第三百七十七條規定，上訴於第三審法院，非以判
決違背法令為理由，不得為之。是提起第三審上訴，應以原判決
違背法令為理由，係屬法定要件，如果上訴理由書狀未依據卷內
訴訟資料，具體指摘原判決不適用何種法則或如何適用不當，或
所指摘原判決違法情事，顯與法律規定得為第三審上訴理由之違
法情形，不相適合時，均應認其上訴為違背法律上之程式，予以
駁回。本件原審經審理結果，認為上訴人甲○○販賣第二級毒品
甲基安非他命犯行明確，因而維持第一審論處上訴人連續販賣第
二級毒品罪刑（處有期徒刑十年）之判決，駁回上訴人在第二審
之上訴，已詳敘調查、取捨證據之結果及憑以認定犯罪事實之心
證理由。並就上訴人否認犯行之供詞及其所辯各語認非可採，予
以論述。就形式上觀察，原判決要無採證認事違背論理法則、經
驗法則或理由不備等違背法令之情形。上訴人上訴意旨略以：(一)
民國九十四年二月七日二時三十七分十秒至二時三十八分十二秒
之監聽錄音內容，上訴人回稱：「我送給你，你要的嘛！」，僅
足證明上訴人係欲無償轉讓甲基安非他命予證人邱瑞盛而非具有
對價之販賣，此與邱瑞盛於前開審判中所稱：「後面有給他（一
千元）」之證詞不符，原判決誤認上訴人販賣新台幣（下同）一
千元的安非他命予邱瑞盛，自有認定事實不依卷證之違法。(二)上
訴人於原審聲請傳喚證人邱瑞盛，原判決竟引用刑事訴訟法第一
百九十六條之規定，認為無再予傳喚之必要，駁回上訴人之聲請
，自有應於審判期日調查之證據而未予調查之違法。(三)扣案之甲
基安非他命一三八．四二一公克，係在九十四年三月十七日查扣
，距原審所認定上訴人所取得之時間係在九十四年二月七日二時
三十七分之前，相隔月餘，衡諸論理法則及經驗法則，殊難謂查
扣之甲基安非他命係上訴人所有，原判決誤認係上訴人所有，自
有判決不備理由之違法。(四)依九十四年二月七日晚上九時許及九
十四年二月二十四日凌晨之監聽錄音內容，上訴人並無持有任何
可供交付他人之甲基安非他命，則原審認定上訴人係於九十四年
二月七日二時三十七分許之前某不詳時間，以不詳原因取得重量
高於一三八．四二一公克之甲基安非他命一批，並繼續持有至九
十四年三月十七日為警查獲各節，顯與前開卷內證據資料不相適
合，自有證據理由矛盾之違法云云。惟查：(一)、證據之取捨及事
實之認定，係屬事實審法院自由判斷之職權，此項職權之行使，
倘不違背客觀存在之經驗法則或論理法則，即無違法可言。上訴
人於九十四年二月七日二時三十七分十秒至二時三十八分十二秒
之上開對話中，雖曾對邱瑞盛表示：「我送給你，你要的嘛。」
惟邱瑞盛業於第一審審理中經審判長告以偽證罪之處罰後，具結
證稱：「我去甲○○租屋處五樓，跟甲○○拿一張的安非他命的
量。（審判長問：你有沒有給他壹仟元？）後面有給他。」等語
明確，經原審依邱瑞盛於第一審之證詞：「我覺得甲○○把我當
自己的弟弟一樣，有時候我比較失意的時候，他會跟我講一些比
較好的話」等語，而認上訴人與邱瑞盛二人交情甚篤，邱瑞盛核
無甘冒偽證罪風險，僅為恣意誣攀素無怨隙且有相當交情之上訴
人之理，而認邱瑞盛上開所證屬實，經核並無違背客觀存在之經
驗法則或論理法則，自不容任意指為違法。(二)、刑事訴訟法第一
百六十六條係當事人詰問權之規定，是否行使詰問權，屬當事人
及辯護人之自由，如自願捨棄該項權利，證人、鑑定人陳述之證
據能力並不因此而受影響；又證人已由法官合法訊問，且於訊問
時予當事人詰問之機會，其陳述明確別無訊問之必要者，不得再
行傳喚，同法第一百九十六條亦定有明文。本件第一審審理時，
依職權傳喚邱瑞盛到庭調查，且審判長於訊問邱瑞盛後，尚且詢
問上訴人、檢察官及選任辯護人有無問題詢問證人，檢察官及辯
護人均表示「有」，即由檢察官及辯護人依序詰問，至上訴人則
未當庭表示有問題擬詰問邱瑞盛，上訴人於第一審既未表示有問
題詰問，即無再予傳訊之必要，依上開規定，原審原則上本不得
再行傳喚，是原審駁回上訴人傳喚邱瑞盛之聲請，亦無證據調查
職責未盡或判決理由不備之違失可言。(三)、原審依卷附監聽譯文
資料所示（上訴人於邱瑞盛撥打其使用之電話表示欲向其購買毒
品時，上訴人均爽快答應，而無藉詞拒絕之情），而認上訴人於
斯時已有相當數量之第二級毒品甲基安非他命可供出售，並依「
罪證有疑、利於被告」之原則，認上訴人係於九十四年二月七日
二時三十七分許之前，即已取得毛重一三八．四二一公克之第二
級毒品甲基安非他命一批，此項判斷，核與經驗法則及論理法則
無違，自不得據為合法之第三審上訴理由。是本件上訴意旨，純
係就屬原審採證認事職權之適法行使及原判決已說明事項，徒憑
己見，任意指摘為違法，且仍為單純事實之爭執，要難謂已具備
得為第三審上訴理由之形式要件，其上訴為違背法律上之程式，
應予駁回。
據上論結，應依刑事訴訟法第三百九十五條前段，判決如主文。
中　　華　　民　　國　九十六　年　　十　　月　 十八 　日
                      最高法院刑事第七庭
                          審判長法官  張　淳　淙
                                法官  劉　介　民
                                法官  張　春　福
                                法官  蔡　彩　貞
                                法官  林　俊　益
      本件正本證明與原本無異
                                      書  記  官
中　　華　　民　　國　九十六　年　　十　　月  二十三  日
                                                      ｚ
